【裁判字號】    92,訴,296
【裁判日期】    920627
【裁判案由】    毒品危害防制條例
【裁判全文】
臺灣嘉義地方法院刑事判決                          九十二年度訴字第二九六號
    公  訴  人  臺灣嘉義地方法院檢察署檢察官
    被      告  甲○○
右列被告因違反毒品危害防制條例案件，經檢察官提起公訴（九十二年度毒偵字第四
一四號），本院判決如左：
    主  文
甲○○連續施用第一級毒品，處有期徒刑拾月。扣案之第一級毒品海洛因壹包（淨重
零點零伍公克）沒收銷燬之，上開海洛因之外包裝壹只（重零點壹捌公克）、注射針
筒壹支沒收。
    事  實
一、甲○○前因施用毒品案件，經本院裁定送觀察、勒戒後，因認無繼續施用之傾向
    ，由臺灣嘉義地方法院檢察署檢察官於民國九十一年三月二十一日以九十一年毒
    偵字第一四○號、二○○號為不起訴處分確定。又因施用毒品案件，經本院裁定
    送觀察、勒戒後，因認有繼續施用之傾向，復經本院以九十一年毒聲字第二四八
    號裁定令入戒治處所施以強制戒治一年，嗣強制戒治滿三月後，因認無繼續戒治
    之必要，本院另以九十一年度毒聲字第六八七號裁定停止戒治交付保護管束，保
    護管束期滿，於九十二年四月十八日經臺灣嘉義地方法院檢察署檢察官以九十二
    年度戒毒偵字第六八號為不起訴處分確定。詎其仍不知悔改，復基於概括之犯意
    ，自九十二年四月十九日起至九十二年四月二十五日止，連續在嘉義縣太保市麻
    寮里合德新村二一巷七四號住處等地，以礦泉水稀釋第一級毒品海洛因再以針筒
    注射皮下之方式，施用第一級毒品海洛因多次。為警於九十二年四月二十五日上
    址查獲，並扣得海洛因一包（淨重０‧０五公克），及甲○○所有供施用海洛因
    所用之上開海洛因之外包裝一只（重０‧一八公克）、注射針筒一支。
二、案經嘉義縣警察局水上分局報請臺灣嘉義地方法院檢察署檢察官偵查起訴。
    理  由
一、右揭事實，業據被告甲○○於警訊、檢察官偵查中及本院審理時坦承不諱，並有
    海洛因一包、注射針筒一支扣案可資佐證。其於九十二年四月二十六日凌晨零時
    十分許為警查獲後所採之尿液經送檢驗結果，呈嗎啡（海洛因吸食入人體，經代
    謝作用又可分解成嗎啡，故海洛因在進入人體後，均以嗎啡形態排於尿液中）陽
    性反應，有行政院衛生署管制藥品管理局檢驗成績書及代號真實姓名對照表各一
    份附卷可稽。又扣案之海洛因一包經送鑑定結果，確含有海洛因成分，淨重０‧
    ０五公克，外包裝重０‧一八公克，此亦有法務部調查局九十二年五月二十六日
    調科壹字第一八０００一六一一號鑑定通知書一份在卷足憑。再者，被告前因施
    用毒品案件，經本院裁定送觀察、勒戒後，因認無繼續施用之傾向，由臺灣嘉義
    地方法院檢察署檢察官於九十一年三月二十一日以九十一年毒偵字第一四○號、
    二○○號為不起訴處分確定。又因施用毒品案件，經本院裁定送觀察、勒戒後，
    因認有繼續施用之傾向，復經本院以九十一年毒聲字第二四八號裁定令入戒治處
    所施以強制戒治一年，嗣強制戒治滿三月後，因認無繼續戒治之必要，本院另以
    九十一年度毒聲字第六八七號裁定停止戒治交付保護管束，保護管束期滿，於九
    十二年四月十八日經臺灣嘉義地方法院檢察署檢察官以九十二年度戒毒偵字第六
    八號為不起訴處分確定。此亦有臺灣嘉義地方法院檢察署刑案資料查註紀錄表、
    臺灣高等法院被告全國前案紀錄表及臺灣嘉義地方法院檢察署檢察官九十一年毒
    偵字第一四○號、二○○號及九十二年度戒毒偵字第六八號不起訴處分書各一份
    在卷足憑，是被告三犯施用毒品之事證明確，其犯行堪以認定。
二、查海洛因為第一級毒品，毒品危害防制條例第二條第二項第一款定有明文。核被
    告所為，係犯毒品危害防制條例第十條第一項之施用第一級毒品罪。其施用前後
    持有海洛因之低度行為，為施用之高度行為所吸收，不另論罪。被告先後多次犯
    行，時間緊接，犯罪構成要件相同，顯係基於概括犯意為之，應依連續犯之規定
    論以一罪，並依法加重其刑。爰審酌被告施用毒品，自戕身心，破壞國民健康，
    及犯罪後態度等一切情狀，量處如主文所示之刑，以資懲儆。
三、扣案之海洛因一包（淨重０‧０五公克），係查獲之毒品，應依毒品危害防制條
    例第十八條第一項前段規定宣告沒收銷燬之，至上開海洛因之外包裝一只（重０
    ‧一八公克）、注射針筒一支，為被告所有供犯施用海洛因所用之物（最高法院
    八十八年度台上字第五０三三號判決參照），經其自承在卷，併依刑法第三十八
    條第一項第二款宣告沒收。
據上論斷，應依刑事訴訟法第二百九十九條第一項前段，毒品危害防制條例第十條第
一項、第十八條第一項前段，刑法第十一條前段、第五十六條、第三十八條第一項第
二款，判決如主文。
本案經檢察官周欣潔到庭執行職務。
中    華      民      國    九十二    年      六      月    二十七    日
                                臺灣嘉義地方法院刑事第二庭
                                        法  官  柯  月  美
右正本證明與原本無異。
如不服本判決，應於判決送達後十日內向本院提出上訴狀( 應附繕本 )。告訴人或被
害人如對於本判決不服者，應具備理由請求檢察官上訴，其上訴期間之計算係以檢察
官收受判決正本之日期為準。
中      華      民      國    九十二    年      六      月    二十七    日
                                        書記官  侯  麗  茹
附錄：
毒品危害防制條例第十條：
施用第一級毒品者，處六月以上五年以下有期徒刑。
施用第二級毒品者，處三年以下有期徒刑。


司法院資訊處製作；財團法人民間司法改革基金會備份。
